【裁判字號】    89,台上,4797
【裁判日期】    890810
【裁判案由】    偽造文書
【裁判全文】
最高法院刑事判決                              八十九年度台上字第四七九七號
    上  訴  人  甲○○
右上訴人因偽造文書案件，不服台灣高等法院中華民國八十七年七月十四日第二審判
決（八十七年度上訴字第八一九號，起訴案號：台灣板橋地方法院檢察署八十五年度
偵字第二三五七七號），提起上訴，本院判決如左：
    主  文
上訴駁回。
    理  由
按刑事訴訟法第三百七十七條規定：上訴於第三審法院，非以判決違背法令為理由，
不得為之。是提起第三審上訴，應以原判決違背法令為理由，係屬法定要件。且必須
依據卷內資料為具體之指摘，並足據以辨認原判決已具備違背法令之形式，始屬相當
。本件原判決維持第一審論上訴人甲○○以幫助行使偽造私文書，足以生損害於公眾
及他人，累犯罪，判處有期徒刑月之判決，駁回其在第二審之上訴。係依憑上訴人
於偵查中之自白，參酌告訴人杜富榮、證人林耿輝之指證，卷附不實之工資表及上訴
人所立切結書影本各乙份等證據資料，而為論斷，已述其所憑之證據及認定之理由
。而以上訴人嗣否認有上揭犯行及其所為辯解，均為飾卸之詞，不足採取，在理由內
依憑卷證資料，詳加指駁。從形式上觀察，原判決並無判決不載理由，或所載理由矛
盾之違法情形存在。上訴意旨，置原判決所為明白論斷於不顧，專憑其個人意見，就
原審採證認事職權之適法行使，漫事爭執，難認已符合首揭法定之第三審上訴要件。
又原判決依憑前開證據認定：上訴人係新仁陽營造公司（下稱新仁陽公司）之員工，
因該公司承包民國八十二年度工程款項之進項憑證不足，乃受該公司實際負責人林耿
輝以員工如提供人頭，則給與每個人頭支付實報薪資百分之三之代價之誘因，出面向
知情之李文芳購買杜富榮之身分證資料，交由新仁陽公司不知情之會計，據以製作工
資表等情。因之上訴人於購得人頭身分證資料後，無論係將之交付新仁陽公司之實際
負責人或其僱用之會計，使之據以製作不實之工資表，亦不問會計之真實姓名為何﹖
均不影響其應負之刑責及原判決主旨，自不能任意指摘，執為正當之第三審上訴意旨
。又第一審判決已說明上訴人幫助林耿輝行使偽造私文書，為從犯（幫助犯），依刑
法第三十條第二項之規定，按正犯之刑減輕其刑。原判決予以維持，兩審判決之理由
並無歧異。且上訴人於偵查已自白犯行，有偵訊筆錄可稽，上訴意旨否認於偵查中自
白，並妄指原判決理由就減刑部分之說明與第一審判決不同，而有判決理由矛盾之違
誤，亦非依據卷內訴訟資料為指摘之適法第三審上訴理由。其上訴違背法律上之程式
，應予駁回。
據上論結，應依刑事訴訟法第三百九十五條前段，判決如主文。
中      華      民      國    八十九    年      八      月      十      日
                              最高法院刑事第四庭
                                  審判長法官  黃  劍  青
                                        法官  劉  敬  一
                                        法官  林  增  福
                                        法官  楊  商  江
                                        法官  邵  燕  玲
      右正本證明與原本無異
                                              書  記  官
中      華      民      國    八十九    年      八      月     十七     日


司法院資訊處製作；財團法人民間司法改革基金會備份。
